---
title: tarea 
author: Diego Dell'Era
output: pdf_document
---

La [tarea](https://github.com/diegoo/enfoque_estadistico_aprendizaje/blob/master/practica/tarea.1.md) era: ver qué onda la variable *sexo2*.
===

Cargamos el dataset:

```{r, results='markup', warning=FALSE, message=FALSE}
library(foreign)
dataset <- read.spss('GSS_EEA2010_minimod.sav', to.data.frame=TRUE)
```

Antes de mandarnos a hacer algo, comprobamos que las variables de sexo sean categóricas:

```{r, results='markup', warning=FALSE, message=FALSE}
is.factor(dataset$sexo1) && is.factor(dataset$sexo2)
```

```{r, results='markup', warning=FALSE, message=FALSE}
levels(dataset$sexo1)
levels(dataset$sexo2)
```

Miramos cómo aparecen estos factores en el dataset:

```{r, results='markup', warning=FALSE, message=FALSE}
str(dataset$sexo1)
str(dataset$sexo2)
```

¿Son lo mismo? Comparamos todos los registros:

```{r, results='markup', warning=FALSE, message=FALSE}
all(dataset$sexo1 == dataset$sexo2)
```

Si no entendí mal, son lo mismo, pero con etiquetas diferentes nomás.

Hacemos el modelo de regresión con la variable *sexo1* como una de las dependientes:

```{r, results='markup', warning=FALSE, message=FALSE}
fit_sexo1 <- lm(horastv ~ educ + sexo1, data=dataset)
coefficients(fit_sexo1)
```

Ahora sacamos *sexo1* y ponemos *sexo2*:

```{r, results='markup', warning=FALSE, message=FALSE}
fit_sexo2 <- lm(horastv ~ educ + sexo2, data=dataset)
coefficients(fit_sexo2)
```

El coeficiente sobre la variable regresora en cuestión cambió de signo:

```{r, results='markup', warning=FALSE, message=FALSE}
coefficients(fit_sexo1)[3]
coefficients(fit_sexo2)[3]
```

Recodificamos *sexo2* con *1* y *2*:

```{r, results='markup', warning=FALSE, message=FALSE}
library(plyr)
dataset$sexo2_recodificado <- revalue(dataset$sexo2, c("Hombre"="1", "Mujer"="2"))
fit_sexo2_recodificado <- lm(horastv ~ educ + sexo2_recodificado, data=dataset)
coefficients(fit_sexo2_recodificado)
```

Recodificamos al revés:

```{r, results='markup', warning=FALSE, message=FALSE}
dataset$sexo2_recodificado <- revalue(dataset$sexo2, c("Hombre"="2", "Mujer"="1"))
fit_sexo2_recodificado <- lm(horastv ~ educ + sexo2_recodificado, data=dataset)
coefficients(fit_sexo2_recodificado)
```

Los coeficientes se mantienen iguales a los que se obtenían para *sexo2* originalmente.